臺灣桃園地方法院刑事判決
111年度審易字第508號
公  訴  人  臺灣桃園地方檢察署檢察官 
被      告  陳再選


上列被告因竊盜等案件，經檢察官提起公訴（110 年度偵字第23
568 號），被告於本院準備程序進行中，就被訴事實為有罪之陳
述，經本院告知簡式審判程序意旨，並聽取當事人意見後，裁定
依簡式審判程序審理，判決如下：
    主  文
陳再選犯侵入住宅竊盜罪，累犯，處有期徒刑陸月，如易科罰金
，以新臺幣壹仟元折算壹日。
未扣案如附表所示之犯罪所得，均沒收，於全部或一部不能沒收
或不宜執行沒收時，追徵其價額。
    事實及理由
一、犯罪事實：
    本案犯罪事實，均引用檢察官起訴書之記載（如附件）。
二、證據名稱：
  ㈠被告陳再選於本院審理時之自白。
  ㈡告訴人杜氏金釵於警詢時之證述。
  ㈢場場照片、監視翻拍畫面。
三、論罪科刑：
  ㈠核被告所為，係犯刑法第321 條第1 項第1 款之侵入住宅竊
    盜罪。
　㈡依照司法院釋字第775號解釋意旨及刑事訴訟法第161條第1項
    規定可知，檢察官就前階段被告構成「累犯事實」負擔主張
    及舉證責任，並就後階段被告依累犯規定「加重其刑事項」
    負擔主張及說明責任（最高法院110年度台上大字第5660號
    裁定意旨參照）。本件檢察官就被告有犯罪事實欄所載之累
    犯事實，業已提出被告之前案紀錄表在案（參起訴書之記載
    及偵卷第97至101頁），且為被告所坦白承認（參本院審卷1
    11年6月13日審判筆錄第3頁），應認足以證明被告累犯之事
    實。又檢察官於審理時主張被告一再犯本罪，請本院依累犯
    之規定加重其刑。而被告前因侵入住宅竊盜案件，經本於10
    6年9月18日，以106年度審易字第1582號判處有期徒刑6月確
    定，於106年11月15日易科罰金，執行完畢等情，有臺灣高
    等法院被告前案紀錄表在卷可參(見本院卷第15頁)。本院審
    酌其受有期徒刑執行完畢後，5年以內故意再犯本案有期徒
    刑以上之罪，為累犯。且係一再犯同罪質之罪，足見其惡性
    及對刑罰反應力薄弱，應依刑法第47條第1 項規定，加重其
    最低本刑（司法院大法官會議釋字第775號解釋意旨參照）
    。
　㈢刑法第321條之加重竊盜罪，最低度之法定刑為：「6月以上
    有期徒刑」，被告竊得之財物價值，根據被害人所述，係兩
    個空腰包，裡面沒什麼值錢的物品，沒什麼財損（參偵卷第
    28頁），可見此財產損害尚非嚴重。且被告業已與屋主和解
    ，獲得屋主之諒解，有和解書1份附於準備程序筆錄之後可
    憑。而侵入住宅加重竊盜罪的保護法益，無非在於被害人之
    財產權及居住安寧，而告訴人經本院通知，並未到庭陳述意
    見，導致無法當庭和解，難認被告毫無彌補損害之意。綜合
    考量上情，認為本案縱使判處最低之處斷刑，仍嫌過重，實
    屬情輕法重，爰依刑法第59條之規定，酌量減輕其刑，且依
    法先加重後減輕之。
  ㈣爰審酌被告之前已有竊盜前科，竟仍再犯本案竊盜罪，足見
    被告不知警惕，展現高度的法敵對意識，漠視他人的財產權
    。而告訴人經本院通知，並未到庭陳述意見，但於警詢表示
    希望被告能夠償還遭竊物品之意見。被告於犯罪後並未與被
    害人達成和解，彌補任何損害。但被告於本案審理時坦承犯
    行，告訴人經本院通知，並未到庭導致無法當庭和解，且與
    屋主和解在案，均已如前述，自應於量刑時充分考量。另斟
    酌被告為國中畢業之教育程度、已婚，其於本院審理時自述
    ：現在從事司機工作，每月薪水新臺幣3萬4千至3萬5千元左
    右，有兩個小孩，一個小學畢業，一個在上班。太太沒有工
    作，本案希望從輕量刑等語之家庭生活狀況、量刑意見。再
    斟酌本案被告竊得財物價值不高，過重之刑罰，恐怕違反罪
    責原則等一切情狀，量處如主文所示之刑，且諭知易科罰金
    之折算標準。
四、沒收部分：　　
    被告所竊如附表所示之犯罪所得，均未實際合法發還被害人
    ，俱應依刑法第38條之1 第1 項前段、第3 項規定，宣告沒
    收，於全部或一部不能沒收或不宜執行沒收時，追徵其價額
    。
五、應適用之法條：
　　刑事訴訟法第273 條之1 第1 項、第299 條第1 項前段、第
    310 條之2 、第454 條第2 項，刑法第321 條第1 項第1款
    、第47條第1項、第59條、第38條之1 第1 項前段、第3 項
    ，刑法施行法第1 條之1 第1 項。
六、如不服本判決應於收受判決後20日內向本院提出上訴書狀，
    並應敘述具體理由。其未敘述上訴理由者，應於上訴期間屆
    滿後20日內向本院補提理由書（均須按他造當事人之人數附
    繕本）「切勿逕送上級法院」。
本案經檢察官劉仲慧到庭執行職務。
中　　華　　民　　國　　111 　年　　7 　　月　　11　　日
                    刑事審查庭    法　官　呂曾達
以上正本證明與原本無異。
如不服本判決應於收受判決後20日內向本院提出上訴書狀，並應
敘述具體理由。其未敘述上訴理由者，應於上訴期間屆滿後20日
內向本院補提理由書(均須按他造當事人之人數附繕本)「切勿逕
送上級法院」。 
     　　　　　　　　　　　　　　　書記官　楊淨雲
中　　華　　民　　國　　111 　年　　7 　　月　　12　　日
附錄本案論罪科刑依據之法條：
中華民國刑法第321 條：
犯前條第1 項、第2 項之罪而有下列情形之一者，處6 月以上5
年以下有期徒刑，得併科50萬元以下罰金：
一、侵入住宅或有人居住之建築物、船艦或隱匿其內而犯之。
二、毀越門窗、牆垣或其他安全設備而犯之。
三、攜帶兇器而犯之。
四、結夥三人以上而犯之。
五、乘火災、水災或其他災害之際而犯之。
六、在車站、港埠、航空站或其他供水、陸、空公眾運輸之舟、
    車、航空機內而犯之。
前項之未遂犯罰之。
附表：
腰包兩個。
附件：
臺灣桃園地方檢察署檢察官起訴書
                                    110年度偵字第23568號
　　被　　　告　陳再選　男　54歲（民國00年0月00日生）
　　　　　　　　　　　　住○○市○○區○○里0鄰○○○路0
　　　　　　　　　　　　　段000○0號
　　　　　　　　　　　　國民身分證統一編號：Z000000000號
上列被告因竊盜案件，已經偵查終結，認應該提起公訴，茲將犯
罪事實及證據並所犯法條分敘如下：
　　　　　　犯罪事實
一、陳再選於民國106年間，曾犯侵入住宅竊盜案件，經臺灣桃
    園地方法院於106年9月18日，以106年度審易字第1582號判
    處有期徒刑6月確定，於106年11月15日易科罰金，執行完畢
    。詎仍不知悔改，復意圖為自己之不法所有並基於竊盜之犯
    意，於110年5月15日上午4時許，侵入杜氏金釵位於桃園市
    大園區和廣路之住處，竊取其所有之腰包2個，於得手後，
    見杜氏金釵驚醒，陳再選隨即逃逸。
二、案經杜氏金釵訴由桃園市政府警察局大園分局報告偵辦。
　　　　　　證據並所犯法條
一、訊據被告陳再選固坦承有於前揭時、地遭告訴人杜氏金釵發
    覺後逃逸之事實，然矢口否認有前開犯行，辯稱：伊當日係
    為了要偷窺婦人洗澡而侵入告訴人住處，並非為行竊而侵入
    云云。惟查，前揭犯罪事實業據告訴人於警詢中指訴甚詳。
    再查，被告侵入告訴人住處之時間為凌晨4時，一般人均在
    睡眠中，倘若被告確有偷窺他人洗澡之動機，衡情應於一般
    人活動時間之傍晚時分外出搜尋目標，始為合理；參以告訴
    人係於2樓臥室內見被告翻找財物，且抽屜、衣櫃又有翻動
    痕跡，足見被告所辯僅在戶外偷窺一語應係臨訟杜撰之詞，
    不足採信。此外，有刑案照片及監視器翻拍畫面各1件在卷
    足稽。綜上，被告犯嫌洵堪認定。
二、核被告所為，係犯刑法第321條第1項第1款之侵入住宅竊盜
    犯行。被告曾因侵入住宅竊盜之犯行，經受徒刑之執行完畢
    ，五年以內故意再犯本件相同侵入住宅竊盜之有期徒刑以上
    之罪，為累犯，請依刑法第47條第1項規定加重其刑。
三、依刑事訴訟法第251條第1項提起公訴。
　此　致
臺灣桃園地方法院
中　　華　　民　　國　 111　　年　　 2　　月　　 8　　日
　　　　　　　　    　　　　  檢  察  官　陳雅譽 
本件正本證明與原本無異
中　　華　　民　　國　 111　　年　　 2　　月　　18　　日
　　　　　　　　　　　        書  記  官  蕭貿元
附錄本案所犯法條全文
中華民國刑法第321條
犯前條第 1 項、第 2 項之罪而有下列情形之一者，處 6 月以
上 5 年以下有期徒刑，得併科 50 萬元以下罰金：
一、侵入住宅或有人居住之建築物、船艦或隱匿其內而犯之。
二、毀越門窗、牆垣或其他安全設備而犯之。
三、攜帶兇器而犯之。
四、結夥三人以上而犯之。
五、乘火災、水災或其他災害之際而犯之。
六、在車站、港埠、航空站或其他供水、陸、空公眾運輸之舟、
    車、航空機內而犯之。
前項之未遂犯罰之。